臺灣士林地方法院刑事判決
111年度審金訴字第121號
公  訴  人  臺灣士林地方檢察署檢察官
被      告  蔡佳勳


上列被告因詐欺等案件，經檢察官提起公訴（111年度少連偵字
第17、25號），被告於本院準備程序時就被訴事實均為有罪之陳
述，經本院合議庭裁定由受命法官獨任進行簡式審判程序，判決
如下：
    主  文
蔡佳勳犯如附表編號1至4「罪名及宣告刑」欄所示之罪，各處如
附表編號1至4「罪名及宣告刑」欄所示之刑。應執行有期徒刑壹
年陸月。
未扣案之犯罪所得新臺幣陸仟元沒收之，於全部或一部不能沒收
或不宜執行沒收時，追徵其價額。
    犯罪事實及理由
一、本件犯罪事實及證據，除引用檢察官起訴書之記載（如附件
    ）外，另更正及補充如下：
  ㈠起訴書證據清單暨待證事實欄編號9及附表編號2、4「匯款帳
    號」欄所載「郵局帳號00000000000000號」均應更正為「郵
    局帳號00000000000000號」。
  ㈡起訴書證據清單暨待證事實欄編號10及附表編號3「匯款帳號
    」欄所載「渣打銀行帳號000000000000000號」均應更正為
    「渣打銀行帳號00000000000000號」。
  ㈢起訴書附表編號1「匯款金額(新臺幣)」欄所載「19萬9,989
    元」應更正為「19萬9,998元」。
  ㈣起訴書附表編號3、4「提款人、時間、地點及金額」欄所載
    「26萬8,000元」應更正為「27萬8,000元」。
  ㈤被告蔡佳勳於本院民國（下同）111年3月21日、4月22日準備
    程序、同年7月22日準備程序及審理時所為之自白。
二、論罪科刑： 
  ㈠按洗錢防制法於105 年12月28日修正公布，並於106 年6 月2
    8日生效施行（下稱新法），新法第14條第1 項之一般洗錢
    罪，祇須有第2 條各款所示行為之一，而以第3 條規定之特
    定犯罪作為聯結即為已足。另過去實務認為，行為人對犯特
    定犯罪所得之財物或利益作直接使用或消費之處分行為，或
    僅將自己犯罪所得財物交予其他共同正犯，祇屬犯罪後處分
    贓物之行為，非本條例所規範之洗錢行為，惟依新法規定，
    倘行為人意圖掩飾或隱匿特定犯罪所得來源，而將特定犯罪
    所得直接消費處分，甚或交予其他共同正犯予以隱匿，或由
    共同正犯以虛假交易外觀掩飾不法金流移動，即難認僅單純
    犯罪後處分贓物之行為，應仍構成新法第2 條第1 或2 款之
    洗錢行為（最高法院108 年度台上字第2057號、第2425號判
    決意旨參照）。查本案被告與少年汪Ｏ甫（95年1月生、真實
    姓名年籍詳卷，綽號「八神」）、汪○彥（92年9月生、真實
    姓名年籍詳卷，綽號「七神」）、真實姓名年籍不詳，綽號
    「藤綠」、「麥香紅」及其等所屬之其他不詳詐欺集團成年
    成員對起訴書附表編號1至4告訴人乙○○、己○○、丙○○、戊○○
    所為，均構成刑法第339 條之4 第1 項第2 款加重詐欺取財
    罪，為最輕本刑6 月以上有期徒刑以上之刑之罪，屬洗錢防
    制法第3 條第1款所稱特定犯罪，而被告本案擔任收水工作
    收取告訴人等遭詐欺匯入之款項，並交付移轉予不詳詐欺集
    團成年成員以掩飾、隱匿該特定犯罪所得之來源、去向及所
    在，揆諸上開說明，自非單純犯罪後處分贓物之不罰後行為
    ，而該當洗錢防制法第2 條第2 款所指之洗錢行為無訛。
  ㈡核被告就起訴書附表編號1至4所為，均係犯刑法第339條之4 
    第1 項第2 款之三人以上共同詐欺取財罪、洗錢防制法第14
    條第1 項之洗錢罪。
  ㈢又按2 人以上共同實行犯罪之行為者，皆為正犯，刑法第28
    條定有明文。又按共同正犯之成立，祇須具有犯意之聯絡，
    行為之分擔，既不問犯罪動機起於何人，亦不必每一階段犯
    行，均經參與（最高法院34年上字第862 號判例要旨參 照
    ）；另共同正犯之意思聯絡，原不以數人間直接發生者為限
    ，即有間接之聯絡者，亦包括在內。如甲分別邀約乙、丙犯
    罪，雖乙、丙間彼此並無直接之聯絡，亦無礙於其為共同正
    犯之成立（最高法院77年台上字第2135號判例要旨參照）；
    而共同正犯之意思聯絡，不限於事前有所協議，其於行為當
    時，基於相互之認識，以共同犯罪之意思參與者，亦無礙於
    共同正犯之成立。且其表示之方法，亦不以明示通謀為必要
    ，即相互間有默示之合致，亦無不可（最高法院73年台上字
    第1886號、73年台上字第2364號判例要旨參照）。經查，被
    告與少年汪Ｏ甫、汪○彥、真實姓名年籍不詳，綽號「藤綠」
    、「麥香紅」及其等所屬之其他不詳詐欺集團成年成員間，
    就起訴書附表編號1至4之犯行，互有犯意聯絡，並分工合作
    、互相利用他人行為以達犯罪目的及行為分擔，均為共同正
    犯。另因被告上開共同犯之加重詐欺取財罪之型態為刑法第
    339 條之4 第1 項第2 款之「三人以上共同犯之」，爰不再
    於主文重複贅載「共同」犯之，附此敘明。
　㈣又按刑法總則之加重，係概括性之規定，所有罪名均一體適
    用；刑法分則之加重，係就犯罪類型變更之個別犯罪行為予
    以加重，成為另一獨立之罪名。兒童及少年福利與權益保障
    法第112 條第1 項前段規定：「成年人教唆、幫助或利用兒
    童及少年犯罪或與之共同實施犯罪或故意對其犯罪者，加重
    其刑至二分之一」，其中成年人教唆、幫助或利用兒童及少
    年犯罪或與之共同實施（實行）犯罪之加重，並非對於個別
    特定之行為而為加重處罰，其加重係概括性之規定，對一切
    犯罪皆有其適用，自屬刑法總則加重之性質。查被告為本案
    犯行時為成年人，少年汪Ｏ甫、汪○彥於被告為本案犯行時則
    為12歲以上未滿18歲之少年，有其等之年籍資料在卷足憑，
    而被告與少年間，具有犯意聯絡及行為分擔，已如前述，是
    被告所為本件各次犯行，應依兒童及少年福利與權益保障法
    第112 條第1項前段之規定均加重其刑。
　㈤再被告就起訴書附表編號1至4所為4次犯行，均係以一行為同
    時觸犯洗錢罪及三人以上共同詐欺取財罪，應依刑法第55條
    規定，各從一重論以刑法第339條之4 第1 項第2 款之三人
    以上共同詐欺取財罪。被告所犯上開4 罪間，犯意各別，行
    為互殊，分別侵害不同被害人之財產法益，應予分論併罰。
　㈥至洗錢防制法第16條第2 項雖規定「犯前二條之罪，在偵查
    或審判中自白者，減輕其刑」，而本件被告於偵查及本院審
    理中就一般洗錢犯行均自白不諱，固合於前開之規定，然其
    所犯經上述說明為想像競合犯後，均係從一重之刑法第339 
    條之4第1 項第2 款之加重詐欺罪處斷，惟本院仍應將前開
    一般洗錢罪經減輕其刑之情形評價在內，於量刑時併予審酌
    ，附此敘明。
　㈦爰審酌被告正值青年，非無謀生能力，不思循正當途徑賺取
    財物，竟貪圖不法利益，猶擔任詐欺集團收水工作，無視政
    府宣示掃蕩詐欺集團決心，造成如起訴書附表編號1 至4所
    示告訴人等均受有財產上之損失，同時使不法份子得以隱匿
    真實身分，減少遭查獲風險，助長犯罪，破壞社會秩序及社
    會成員間之互信基礎甚鉅，行為實值非難，惟念及其於犯後
    已能坦承犯行，然被告迄今尚未賠償告訴人乙○○、己○○、丙○○、戊○○等所受之損害，並考量被告在本案犯罪中並非直接
    向告訴人等訛詐之人，僅擔任收水之工作，非該犯罪團體之
    主謀、核心份子或主要獲利者，暨其為高職畢業之智識程度
    ，未婚、目前無子女仰賴其扶養、目前於工廠擔任作業員工
    作之生活狀況等一切情狀，分別量處如主文所示之刑，並定
    其應執行之刑，以資懲儆。
三、沒收部分：
  ㈠按犯罪所得，屬於犯罪行為人者，沒收之；於全部或一部不
    能沒收或不宜執行沒收時，追徵其價額；犯罪所得已實際合
    法發還被害人者，不予宣告沒收或追徵，刑法第38條之1 第
    1 項前段、第3 項、第5 項分別定有明文。次按「任何人都
    不得保有犯罪所得」為普世基本法律原則，犯罪所得之沒收
    、追繳或追徵，在於剝奪犯罪行為人之實際犯罪所得（原物
    或其替代價值利益），使其不能坐享犯罪之成果，以杜絕犯
    罪誘因，可謂對抗、防止經濟、貪瀆犯罪之重要刑事措施，
    性質上屬類似不當得利之衡平措施，著重所受利得之剝奪。
    然苟無犯罪所得，自不生利得剝奪之問題，固不待言，至二
    人以上共同犯罪，關於犯罪所得之沒收、追繳或追徵，應就
    各人所分得者為之。又所謂各人「所分得」，係指各人「對
    犯罪所得有事實上之處分權限」，法院應視具體個案之實際
    情形而為認定；倘若共同正犯各成員內部間，對於不法利得
    分配明確時，固應依各人實際分配所得沒收。至於共同正犯
    各成員有無犯罪所得、所得數額，係關於沒收、追繳或追徵
    標的犯罪所得範圍之認定，固非屬犯罪事實有無之認定，並
    不適用「嚴格證明法則」，無須證明至毫無合理懷疑之確信
    程度，應由事實審法院綜合卷證資料，依自由證明程序釋明
    其合理之依據以認定之（最高法院104 年8 月11日104 年度
    第13次刑事庭會議決議、最高法院104 年度台上字第3937號
    判決意旨參照）。經查，本案被告擔任收水之工作，每日可
    獲取新臺幣（下同）3,000元之報酬等情，業經被告坦認在
    卷（見本院111年4月22日準備程序筆錄第2 頁），參以被告
    就起訴書附表編號1 至4 所示擔任收水工作之犯罪日期共為
    2 天（即110年9月4日、9月8日），是認被告本案犯罪之犯
    罪所得為6,000元（計算式：3,000元X2天＝6,000元），未經
    扣案，亦未實際發還告訴人等，復查無過苛調節之情況，仍
    應依刑法第38條之1第1項前段、第3項之規定宣告沒收，並
    於全部或一部不能沒收或不宜執行沒收時，追徵其價額。
  ㈡次按犯洗錢防制法第14條之罪，其所移轉、變更、掩飾、隱
    匿、收受、取得、持有、使用之財物或財產上利益，沒收之
    ，洗錢防制法第18條第1 項前段定有明文。關於犯罪行為人
    犯洗錢防制法第14條之罪，其所掩飾、隱匿之財物本身僅為
    洗錢之標的，難認係供洗錢所用之物，故洗錢行為之標的除
    非屬於前置犯罪之不法所得，而得於前置犯罪中予以沒收者
    外，既非本案洗錢犯罪之工具及產物，亦非洗錢犯罪所得，
    尤非違禁物，尚無從依刑法沒收規定予以宣告沒收，自應依
    上開第18條第1 項前段規定予以宣告沒收。且此規定係採義
    務沒收主義，祇要合於前述規定，法院即應為相關沒收之諭
    知，然該洗錢行為之標的是否限於行為人者始得宣告沒收，
    法無明文，是從有利於被告之認定，倘法條並未規定「不問
    屬於犯罪行為人與否均沒收」時，自仍以屬於被告所有者為
    限，始應予沒收。經查，被告擔任收水工作負責收取之款項
    ，均係屬洗錢之標的，除上述被告所取得報酬部分，業經沒
    收在案，已如上述，而不予本案宣告沒收或追徵，其餘款項
    均已轉交集團上游等情，業據被告供述在卷（見本院111年4
    月22日準備程序筆錄第4頁），則該款項即非被告所有，亦
    無事實上處分權限，揆諸上開說明，自無從依洗錢防制法第
    18條第1 項前段規定宣告沒收，亦一併說明。
據上論斷，應依刑事訴訟法第273 條之1 第1 項、第299 條第1
項前段、第310 條之2、第454 條第2 項，洗錢防制法第2 條第2
 款、第14條第1 項，兒童及少年福利與權益保障法第112條第1
項前段，刑法第11條前段、第28條、第339 條之4第1 項第2 款
、第55條、第51條第5 款、第38條之1第1項前段、第3項，刑法
施行法第1 條之1 第1 項，判決如主文。
本案經檢察官許恭仁提起公訴，由檢察官蔡元仕到庭執行職務。
中　　華　　民　　國　　111 　年　　8 　　月　　12　　日
                  刑事第九庭法  官 李育仁
以上正本證明與原本無異。
因疫情而遲誤不變期間，得向法院聲請回復原狀。
如不服本判決應於收受送達後20日內，向本院提出上訴書狀，並
應敘述具體理由。其未敘述上訴理由者，應於上訴期間屆滿後20
日內向本院補提理由書（均須按他造當事人之人數附繕本）「切
勿逕送上級法院」。
                            書記官 丁梅芬
中　　華　　民　　國　　111 　年　　8 　　月　　17　　日

附錄本案論罪科刑法條全文：
洗錢防制法第2條
本法所稱洗錢，指下列行為：
一、意圖掩飾或隱匿特定犯罪所得來源，或使他人逃避刑事追訴
    ，而移轉或變更特定犯罪所得。
二、掩飾或隱匿特定犯罪所得之本質、來源、去向、所在、所有
    權、處分權或其他權益者。
三、收受、持有或使用他人之特定犯罪所得。
洗錢防制法第14條
有第二條各款所列洗錢行為者，處7 年以下有期徒刑，併科新臺
幣5 百萬元以下罰金。前項之未遂犯罰之。前二項情形，不得科
以超過其特定犯罪所定最重本刑之刑。
中華民國刑法第339條之4
犯第339 條詐欺罪而有下列情形之一者，處1 年以上7 年以下有
期徒刑，得併科1 百萬元以下罰金：
一、冒用政府機關或公務員名義犯之。
二、三人以上共同犯之。
三、以廣播電視、電子通訊、網際網路或其他媒體等傳播工具，
    對公眾散布而犯之。
前項之未遂犯罰之。

附表：　　　　
編號 犯罪事實  罪名及宣告刑 1 如起訴書附表編號1所示就乙○○部分所為之犯行 丁○○成年人與少年犯三人以上共同詐欺取財罪，處有期徒刑壹年貳月。  2 如起訴書附表編號2所示就己○○部分所為之犯行 丁○○成年人與少年犯三人以上共同詐欺取財罪，處有期徒刑壹年壹月。 3 如起訴書附表編號3所示就丙○○部分所為之犯行 丁○○成年人與少年犯三人以上共同詐欺取財罪，處有期徒刑壹年壹月。  4 如起訴書附表編號4所示就戊○○部分所為之犯行 丁○○成年人與少年犯三人以上共同詐欺取財罪，處有期徒刑壹年壹月。  
附件：
臺灣士林地方檢察署檢察官起訴書
                                   111年度少連偵字第17號
                                                  第25號
　　被　　　告　丁○○　男　26歲（民國00年0月00日生）
　　　　　　　　　　　　住臺南市○○區○○路000巷00弄00
　　　　　　　　　　　　　號4樓
　　　　　　　　　　　　國民身分證統一編號：Z000000000號
上列被告因詐欺等案件，已經偵查終結，認應該提起公訴，茲將
犯罪事實及證據並所犯法條分敘如下：
　　　　犯罪事實
一、丁○○自民國110年8月25日加入詐欺集團擔任收水角色，其與
    少年汪Ｏ甫、汪○彥（真實姓名詳卷，綽號「八神」、「七神
    」，涉犯詐欺等非行部分，均另移送臺灣士林地方法院少年
    法庭調查中）及真實姓名年籍不詳、綽號「藤綠」、「麥香
    紅」（下稱「藤綠」、「麥香紅」）之人及其他詐欺集團成
    員，共同意圖為自己不法之所有，基於三人以上詐欺取財及
    掩飾、隱匿特定犯罪所得之來源及去向之犯意聯絡，先由其
    他詐欺集團成員於附表所示時間，對附表所示之被害人，施
    用附表所示之詐術，致其等均因而陷於錯誤，而於如附表所
    示之匯款時間，匯款如附表所示之金額，至如附表所示之帳
    戶，再由「藤綠」、「麥香紅」指示附表所示之人於所示時
    間、地點，提領帳戶內款項後，將款項交付予丁○○，由丁○○
    交付予其他詐欺集團成員，以此方式掩飾、隱匿該等款項與
    犯罪之關聯性。嗣因附表所示被害人均發覺受騙，而報警處理
    後，始悉上情。
二、案經乙○○訴由臺北市政府警察局大同分局、己○○、丙○○、戊○○訴由臺北市政府警察局士林分局報告偵辦。
　　　　證據並所犯法條
一、證據清單暨待證事實
編號 證　據　名  稱 待　證　事　實 1 被告丁○○於警詢、偵查中之供述 坦承全部犯罪事實。 2 證人即共犯少年汪Ｏ甫於警詢時之證述 於附表編號1時間、地點提領帳戶內款項交予被告之事實。 3 證人即共犯少年汪○彥於警詢之證述 於附表編號2至4時間、地點提領帳戶內款項交予被告之事實。 4 告訴人乙○○於警詢時之指述及提供之網路銀行交易紀錄 告訴人乙○○遭詐欺後於附表編號1時間，匯款至附表編號1帳戶之事實。 5 告訴人己○○於警詢時之指述 告訴人己○○遭詐欺後於附表編號2時間，匯款至附表編號2帳戶之事實。 6 告訴人丙○○於警詢時指訴及所提供之通話紀錄、交易明細 告訴人丙○○遭詐欺後於附表編號3時間，匯款至附表編號3帳戶之事實。 7 告訴人戊○○於警詢時指訴 告訴人戊○○遭詐欺後於附表編號4時間，匯款至附表二編號4帳戶之事實。 8 台灣銀行帳號戶000000000000號帳戶交易明細1份 告訴人乙○○於附表編號1時間，匯款至附表編號1帳戶，再由少年汪Ｏ甫於附表編號1時間、地點提領之事實。 9 郵局帳號00000000000000號帳戶帳戶交易明細1份 告訴人己○○、戊○○於附表編號2、4時間，匯款至附表編號2至4帳戶，再由少年汪○彥於附表編號2、4時間、地點提領之事實。 10 渣打銀行帳號000000000000000號帳戶交易明細1份 告訴人丙○○於附表編號3時間，匯款至附表編號2帳戶，再由少年汪○彥於附表編號3時間、地點提領之事實。 11 路口、便利商店及自動櫃員機監視錄影畫面翻拍照片27張 佐證被告供述及少年汪Ｏ甫、汪○彥證述與事實相符。 12 提領地點一覽表 少年汪Ｏ甫、汪○彥於附表所示時間、地點提領詐欺贓款之事實。 
二、論罪：
（一）按共同正犯之成立，祇須具有犯意之聯絡，行為之分擔，
      既不問犯罪動機起於何人，亦不必每一階段犯行，均經參
      與（最高法院34年上字第862號判例意旨參照）；又共同
      正犯之意思聯絡，原不以數人間直接發生者為限，即有間
      接之聯絡者，亦包括在內（最高法院77年台上字第2135號
      判例意旨參照）；且其表示之方法，不以明示通謀為必要
      ，即相互間有默示之合致，亦無不可；再共同實施犯罪行
      為之人，在合同意思範圍以內，各自分擔犯罪行為之一部
      ，相互利用他人之行為，以達其犯罪之目的者，即應對於
      全部所發生之結果，共同負責；故共同正犯間非僅就其自
      己實施之行為負其責任，並在犯意聯絡之範圍內，對於其
      他共同正犯所實施之行為，亦應共同負責（最高法院32年
      上字第1905號判例意旨參照）。查被告丁○○擔任收水人員
      ，縱未全程參與，然詐欺集團成員本有各自之分工，或係
      負責撥打電話從事詐騙，或係負責提領款項及轉帳匯款之
      車手，或係負責招攬車手、收取帳戶之人，各成員自應就
      詐欺集團所實行之犯罪行為，均應共同負責。
（二）罪名：核被告所為，係犯刑法第339條之4第1項第2款之加
      重詐欺取財罪嫌及洗錢防制法第14條第1項洗錢罪嫌。
（三）共犯：被告與少年汪Ｏ甫、汪○彥及「藤綠」、「麥香紅」
      、其他詐欺集團成員間就前開犯罪事實，有犯意聯絡及行
      為分擔，請論以共同正犯。
（四）罪數：被告以一行為涉犯上開2罪名，為想像競合犯，請從
      重依刑法第339條之4第1項第2款之加重詐欺取財罪處斷。
      被告所犯上開4罪，犯意各別，行為互殊，請分論併罰。
（五）沒收：另被告因本案詐欺而獲取之犯罪所得，請依刑法第
      38條之1第1項規定宣告沒收，如於全部或一部不能沒收或
      不宜執行沒收時，則請依刑法第38條之1第3項規定，追徵
      其價額。
三、依刑事訴訟法第251條第1項提起公訴。
  　此　致
臺灣士林地方法院
中　　華　　民　　國　 111　　年　　 1　  月　　17　　日
　　　　　　　　　　　　　　　檢　察　官  許  恭  仁
本件正本證明與原本無異
中　　華　　民　　國　 111　　年　　1 　　月　　27　　日
　　　　　　　　　　　        書　記　官　翁  碩  陽　　
附錄本案所犯法條全文
所犯法條：
刑法第339條之4第1項第2款
洗錢防制法第14條第1項
中華民國刑法第339條之4
犯第 339 條詐欺罪而有下列情形之一者，處 1 年以上 7 年以
下有期徒刑，得併科 1 百萬元以下罰金：
一、冒用政府機關或公務員名義犯之。
二、三人以上共同犯之。
三、以廣播電視、電子通訊、網際網路或其他媒體等傳播工具，
    對公眾散布而犯之。
前項之未遂犯罰之。
洗錢防制法第14條
有第二條各款所列洗錢行為者，處 7 年以下有期徒刑，併科新
臺幣 5 百萬元以下罰金。
前項之未遂犯罰之。
前二項情形，不得科以超過其特定犯罪所定最重本刑之刑。
附表：
編號 被害人 詐騙時間及方式 匯款時間 匯款帳號 匯款金額(新臺幣) 提款人、時間、地點及金額 1 乙○○（已提告）  詐欺集團成員於110年9月4日下午5時19分許小三美日會計人員，佯稱：員工設定錯誤將強制扣款，需透過網路銀行，以取消付款等語，致被害人陷於錯誤，依指示操作，而誤操作匯款功能 同日晚上6時34分 台灣銀行帳號戶000000000000號帳戶 19萬9,989元 汪Ｏ甫於同日晚上6時55分至7時1分許，在在臺北市○○區○○○路0段000號萊爾富便利商店北市○○○○○○○路000號統一便利商店迪化店，提領2萬元5次、1萬元1次，合計11萬元 2 己○○（已提告） 詐欺集團成員於110年9月8日下午4時40分許假冒東森購物專員，佯稱：資料遭冒用購物，需透過網路銀行，以取消付款等語，致被害人陷於錯誤，依指示操作，而誤操作匯款功能 同日下午5時19分、22分 郵局帳號00000000000000號帳戶 4萬9,987元、2萬1,234元 汪○彥於同日下午5時46分許，在臺北市○○區○○路0號萊爾富北市士大店內提領1,000元 3 丙○○（已提告） 詐欺集團成員於110年9月8日下午4時40分許假冒誠品網路書店客服人員，佯稱：工作人員操作錯誤，導致款項出錯，需透過網路銀行，以取消付款等語，致被害人陷於錯誤，依指示操作，而誤操作匯款功能 同日下午5時31分、34分 渣打銀行帳號000000000000000號帳戶 9萬8,123元、9萬9,989元 汪○彥於同日下午5時53分至6時10分，在臺北市○○區○○路000號統一便利商店上饌店、基河路101號士林市○○○○○路00○0號統一便利商店京饌店內，提領2萬12次、1萬元2次、1萬8,000元1次，合計共26萬8,000元 4 戊○○（已提告） 詐欺集團成員於110年9月8日下午5時21分許假冒CACO客服，佯稱：員工作業疏失致多訂購一件衣服，需透過網路銀行，以取消付款等語，致被害人陷於錯誤，依指示操作，而誤操作匯款功能 同日下午5時59分 郵局帳號00000000000000號帳戶 7萬9,161元